【裁判字號】    98,訴,409
【裁判日期】    980428
【裁判案由】    毒品危害防制條例
【裁判全文】
臺灣臺北地方法院刑事判決               98年度訴字第409號
公  訴  人  臺灣臺北地方法院檢察署檢察官
被      告  甲○○
上列被告因毒品危害防制條例案件，經檢察官提起公訴（98年度
毒偵字第530 號），嗣被告於準備程序進行中就被訴事實為有罪
之陳述，由本院裁定以簡式審判程序審理，判決如下：
    主  文
甲○○施用第二級毒品，累犯，處有期徒刑陸月；又施用第一級
毒品，累犯，處有期徒刑拾月；應執行有期徒刑壹年貳月。
    事  實
一、甲○○前於民國92年間因施用毒品案件，經臺灣士林地方法
    院以92年度毒聲字第152 號裁定送觀察、勒戒後，因認有繼
    續施用毒品之傾向，復經臺灣士林地方法院以92年度毒聲字
    第514 號裁定令入戒治處所施以強制戒治，嗣認無繼續戒治
    必要，而經臺灣士林地方法院裁定停止強制戒治，所餘戒治
    期間付保護管束，於92年11月19日釋放，保護管束期間至93
    年5 月31日期滿，未經撤銷停止強制戒治，視為執行完畢，
    並經臺灣士林地方法院檢察署檢察官於93年6月3日以93年度
    戒毒偵字第30號為不起訴處分確定；另其於85年間因違反麻
    醉藥品管理條例案，經臺灣士林地方法院以85年度易字第44
    0號判決判處有期徒刑6 月（以下簡稱第1案），另因違反懲
    治盜匪條例案及麻醉藥品管理條例案，經臺灣士林地方法院
    以85年重訴字第18號判決判處有期徒刑7年6月及7 月，應執
    行有期徒刑8年（以下簡稱第2案），第1案及第2案接續執行
    ，於86年9月23日入監執行，於89年8 月2日縮短刑期假釋出
    監，其第2 案違反麻醉藥品管理條例部分，因符合中華民國
    96年罪犯減刑條例，於96年7 月23日經臺灣士林地方法院以
    96年度聲減字第729號裁定減為有期徒刑3月15日，第2 案應
    執行有期徒刑7年9月；其又於92年間因強盜案件，經本院以
    92年度訴字第557號判決判處有期徒刑8月，因符合中華民國
    96年罪犯減刑條例，於96年7 月23日經臺灣士林地方法院以
    96年度聲減字第730號裁定減為有期徒刑4 月（以下簡稱第3
    案）；又於92年間因贓物案件，經臺灣士林地方法院以93年
    度士簡字第321 號判決判處拘役40日，因符合中華民國96年
    罪犯減刑條例，於96年7 月23日經臺灣士林地方法院以96年
    度莋減字第731號裁定減為拘役20日（以下簡稱第4案），其
    因撤銷第2 案之假釋，而於92年11月19日入監執行殘刑4年1
    日，並與第3案、第4案接續執行，而於96年12月5 日縮刑期
    滿執行完畢。
二、詎甲○○竟不知悔悟，復於釋放完畢後5 年內再基於施用第
    二級毒品安非他命之犯意，於98年1月5日傍晚5至6時許，在
    其友人位於臺北縣中和市○○路之住處，施用第二級毒品安
    非他命1次；又於98年1月7日晚間7時許，基於施用第一級毒
    品海洛因之犯意，在臺北市○○區○○街某電動玩具店內，
    施用第一級毒品海洛因1 次。嗣於98年1月8日中午12時50分
    許，因毒品通緝案件為警在臺北市○○區○○路3之2號前查
    獲，並經警於同日下午2時9 分至2時17分許採集其採尿送驗
    ，送驗結果呈安非他命類及鴉片類陽性反應，始悉上情。
三、案經臺北市政府警察局中正第一分局報請臺灣臺北地方法院
    檢察署檢察官偵查起訴。
    理  由
一、本案被告甲○○所犯為死刑、無期徒刑、最輕本刑為3 年以
    上有期徒刑以外之罪，被告於準備程序中就被訴事實為有罪
    之陳述，經法官告知簡式審判程序之旨，並聽取公訴人、被
    告之意見後，本院認為適宜進行簡式審判程序，而依刑事訴
    訟法第273條之1第1項規定，裁定改用簡式審判程序。
二、前揭事實，業據被告迭次於偵查、本院準備程序及審理中坦
    承不諱（見偵卷第26至27頁、本院卷第25頁反面、第27頁反
    面），且被告於上開時間所採集之尿液經送鑑定結果，確呈
    安非他命類及鴉片類陽性反應，此有臺灣尖端先進生技醫藥
    股份有限公司98年1 月16日濫用藥物檢驗報告及臺北市政府
    警察局偵辦毒品案件尿液檢體委驗單各1 紙在卷可稽（見偵
    卷第31頁反面、第32頁），足證被告任意性之自白核與事實
    相符。又被告於92年間，因施用毒品案件，經依臺灣士林地
    方法院裁定送觀察、勒戒後，認有繼續施用毒品之傾向，復
    經臺灣士林地方法院裁定令入戒治處所施以強制戒治，嗣認
    無繼續戒治必要，而經臺灣士林地方法院裁定停止強制戒治
    ，所餘戒治期間付保護管束，於92年11月19日釋放出所，保
    護管束期間至93年5 月31日期滿，未經撤銷停止強制戒治，
    視為執行完畢，並經臺灣士林地方法院檢察署檢察官以93年
    度戒毒偵字第30號為不起訴處分確定等情，有臺灣高等法院
    被告前案紀錄表在卷可稽（見本院卷第4 至19頁），綜上所
    述，被告於前次強制戒治執行完畢釋放後，5 年內再犯本案
    施用毒品之犯行，犯行明確，應依法論科。
三、按海洛因、安非他命分別係毒品危害防制條例第2條第2項第
    1款、第2款所規定之第一級毒品、第二級毒品，不得非法持
    有、施用。被告非法持有該等毒品進而施用，核其所為，係
    分別犯毒品危害防制條例第10條第1 項之施用第一級毒品罪
    及同條第2 項之施用第二級毒品罪。被告持有第一級毒品及
    第二級毒品之低度行為，均已分別為施用之高度行為所吸收
    ，不另論罪。被告所犯上開各罪，犯意各別，行為互殊，應
    予分論併罰。被告有如犯罪事實欄第1 項所載之前案及執行
    紀錄等事實，有臺灣高等法院被告前案紀錄表在卷可查，其
    於受有期徒刑執行完畢5 年以內，故意再犯本件有期徒刑以
    上各罪，均為累犯，應依刑法第47條第1 項之規定，均加重
    其刑。爰審酌被告曾有觸犯施用毒品之犯行，雖經觀察、勒
    戒及強制戒治，仍未能斷戒施用毒品惡習，顯見其戒治意志
    不堅，缺乏勒戒動機，本應從重量刑，惟念其施用毒品係對
    己身殘害，未造成他人具體危害，且於犯罪後始終坦承犯行
    ，態度良好，復衡其犯罪之動機、目的、手段，及其品性、
    生活狀況及智識程度等一切情狀，分別量處如主文所示之刑
    ，並定其應執行刑，以示懲儆。
據上論斷，依刑事訴訟法第273條之1第1項、第299條第1 項前段
，毒品危害防制條例第10條第1項、第2項，刑法第11條、第47條
第1項、第51條第5款，判決如主文。
本案經檢察官申心蓓到庭執行職務。
中    華    民    國    98    年    4     月    28    日
                  刑事第十三庭  法  官  陳君鳳
以上正本證明與原本無異。
如不服本判決應於收受送達後10日內向本院提出上訴書狀，並應
敘述具體理由；其未敘述上訴理由者，應於上訴期間屆滿後20日
內向本院補提理由書（均須按他造當事人之人數附繕）「切勿逕
送上級法院」。
                                書記官  楊湘雯
中    華    民    國    98    年    4     月    28    日
附錄所犯法條：
毒品危害防制條例第10條
施用第一級毒品者，處6月以上5年以下有期徒刑。
施用第二級毒品者，處3年以下有期徒刑。


司法院資訊處製作；財團法人民間司法改革基金會備份。
